臺灣新竹地方法院刑事判決              100年度易字第186號
公  訴  人  臺灣新竹地方法院檢察署檢察官
被      告  龔義忠
上列被告因竊盜案件，經檢察官提起公訴（ 100年度偵字第5642
號），本院依簡式審判程序判決如下：
    主  文
龔義忠犯攜帶兇器毀壞安全設備侵入住宅竊盜罪，累犯，處有期
徒刑捌月，扣案之折疊刀壹支、手電筒壹個，均沒收。
    事  實
一、龔義忠前因竊盜案件，經本院於民國97年 1月31日以97年度
    易字第77號判決判處應執行有期徒刑 1年10月確定，並於99
    年11月30日縮刑期滿執行完畢。詎其基於意圖為自己不法所
    有之竊盜犯意，於100年6月7日凌晨2時49分許，在位於新竹
    市○○路○段487號范詠清住處，持其所有客觀上足以攻擊人
    身，危害人生命、身體安全具有危險性，可供兇器使用之折
    疊刀1支撬開安全設備鋁門窗後侵入該住宅1樓，再以其所有
    之手電筒1個照明並竊取置於1樓客廳後方樓梯口黑色皮包內
    之粉紅色錢包，得手後因發現該錢包內並無現金而棄置在 1
    樓客廳內，適范詠清在上址樓上透過監視錄影畫面查悉龔義
    忠駕駛機車前來並撬開鋁門窗後進入，隨即報警處理，為警
    當場查獲龔義忠欲自上址後門逃出，並當場扣得龔義忠所有
    之折疊刀1支、手電筒1個及范詠清所有之粉紅色錢包 1個、
    提款卡、信用卡、身分證各 1張（已發還范詠清）、始悉上
    情。
二、案經范詠清訴由新竹市警察局第一分局報告臺灣新竹地方法
    院檢察署檢察官偵查起訴。
    理  由
一、本件被告龔義忠所犯加重竊盜罪，非死刑、無期徒刑、最輕
    本刑為 3年以上有期徒刑之罪，被告於本院準備程序進行中
    ，就被訴事實為有罪之陳述，經本院認合於刑事訴訟法第27
    3條之1第1項之規定，裁定進行簡式審判程序。
二、上揭事實，業據被告龔義忠於警詢、偵查、本院訊問、準備
    程序及簡式審判程序中坦白承認（偵卷第 9頁至第10頁、第
    38頁、143號聲羈卷第11頁至第12頁、186號本院卷第12頁至
    第13頁、第20頁、第22頁背面），核與被害人范詠清於警詢
    指訴被害情節大致相符（偵卷第12頁至第13頁），並有贓物
    認領保管單紙、新竹市警察局第一分局南寮派出所搜索扣押
    筆錄、扣押物品目錄表各1份、監視器翻拍照片7張附卷可參
    （偵卷第14頁至第16頁、第23頁至第26頁），且有折疊刀 1
    支、手電筒 1個扣案可佐，足認被告之自白應與事實相符，
    堪予採信，本件事證明確，被告犯行足以認定，應依法論科
    。
三、論罪：
    按刑法第 321條第1項第2款所謂安全設備，指依社會通常觀
    念足認有防盜之設備而言，最高法院25年上字第4168號判例
    意旨可供參考。鋁門窗係有防盜之作用，自屬安全設備甚明
    。次按，刑法第 321條第1項第3款之攜帶兇器竊盜罪，係以
    行為人攜帶兇器竊盜為其加重條件。此所謂兇器，其種類並
    無限制，凡客觀上足對人之生命、身體、安全構成威脅，具
    有危險性之兇器均屬之，為足以殺傷人生命、身體之器械，
    螺絲起子顯為具有危險性之兇器，最高法院79年度台上字第
    5253號判例要旨可資參照。經查，扣案之折疊刀 1支，係金
    屬材質之工具，質地堅硬，若持以行兇，依一般社會觀念，
    足以使人之身體、生命產生危險，自堪認為兇器。核被告所
    為，係犯刑法第 321條第1項第1款、第2款、第3款之攜帶兇
    器毀壞安全設備侵入住宅竊盜罪。
四、科刑：
    被告有詳如事實欄一所示之前科紀錄，有臺灣高等法院被告
    前案紀錄表1份在卷可憑，其於5年內故意再犯有期徒刑以上
    之罪，應依刑法第47條第 1項之規定加重其刑，爰審酌被告
    前有多次竊盜之前科素行，仍不知戒慎其行，正值青壯、不
    思己力正當獲取財物，竊取他人財物，顯不尊重他人財產權
    益之犯罪動機與目的、行竊次數 1次，被害人全數尋回失竊
    物品，而攜帶兇器及逾越安全設備侵入住宅之手段危害性非
    輕、造成被害人心中極度不安害怕及犯後均坦白承認全部犯
    行之態度，量處如主文所示之刑。至扣案之折疊刀 1支、手
    電筒 1個，均為被告所有且供其犯本案加重竊盜行為所用之
    物，爰均應依刑法第38條第1項第2款之規定宣告沒收之。
五、據上論斷，應依刑事訴訟法第273條之1第1項、第299條第 1
    項前段、刑法第 321條第1項第1款、第2款、第3款、第47條
    第1項、第38條第1項第2款，刑法施行法第1條之1第1項、第
    2項前段，判決如主文。
本案經檢察官趙佳儀到庭執行職務。
中    華    民    國   100    年    7     月    21    日
                        刑事第二庭  法  官    楊數盈
以上正本證明與原本無異。
如不服本判決應於收受本判決後10日內向本院提出上訴書狀，上
訴書狀應敘述具體理由。上訴書狀未敘述上訴理由者，應於上訴
期間屆滿後20日內補提理由書狀於本院(均須按他造當事人之人
數附繕本)「切勿逕送上級法院」。
中    華    民    國   100    年    7     月    21    日
                                    書記官    陳麗麗
刑法第321條：犯竊盜罪而有
下列情形之一者，處6月以上、5年以下有期徒刑，得併科新臺幣
10 萬元以下罰金：
一、侵入住宅或有人居住之建築物、船艦或隱匿其內而犯之者。
二、毀越門扇、牆垣或其他安全設備而犯之者。
三、攜帶兇器而犯之者。
四、結夥三人以上而犯之者。
五、乘火災、水災或其他災害之際而犯之者。
六、在車站、埠頭、航空站或其他供水、陸、空公眾運輸之舟、
    車、航空機內而犯之者。
前項之未遂犯罰之。